【裁判字號】    97,易,2856
【裁判日期】    971017
【裁判案由】    竊盜
【裁判全文】
臺灣板橋地方法院刑事判決              97年度易字第2856號
公  訴  人  臺灣板橋地方法院檢察署檢察官
被      告  乙○○
                    樓
                    （現羈押於臺灣臺北看守所）
上列被告因竊盜案件，經檢察官提起公訴（97年度偵字第24103
號），嗣因被告就被訴事實為有罪之陳述，本院告知被告簡式審
判程序之旨，並聽取當事人之意見後，裁定改依簡式審判程序進
行，判決如下：
    主  文
乙○○於夜間侵入住宅竊盜，累犯，處有期徒刑拾月。
    事  實
一、乙○○前因竊盜案件，經本院於民國94年7 月28日以94年度
    易字第731 號判處應執行有期徒刑1 年4 月，並於94年9 月
    26日撤回上訴確定，嗣經入監執行後，於95年10月4 日執行
    完畢。
二、詎乙○○猶不知悔改，竟基於意圖為自己不法所有之竊盜犯
    意，於民國97年8 月19日凌晨4 時30分許之夜間，見臺北縣
    三重市○○街45號大樓樓下大門未關，即直接開啟大門侵入
    該大樓，再上至該大樓3 樓之甲○○住處前，持自該住處對
    面住戶門前之雨傘1 支，伸入該住處房門門縫內，將門閂勾
    開，因而順利開啟房門，隨即入內竊取甲○○所有之現金新
    台幣43,900元及金戒指2 枚得手。嗣其於得手後正欲離去之
    際，適為前來查看之甲○○發現，甲○○即當場將之逮捕，
    並報警處理而查獲上情。
三、案經甲○○訴由臺北縣政府警察局三重分局報告臺灣板橋地
    方法院檢察署檢察官偵查起訴。
    理  由
壹、程序方面：
    按本件被告乙○○所犯係死刑、無期徒刑、最輕本刑為3 年
    以上有期徒刑以外之罪，其於準備程序就前揭被訴事實為有
    罪之陳述，經法官告知簡式審判程序之旨，並聽取其與公訴
    人之意見後，本院認無不得或不宜改依簡式審判程序進行之
    處，爰依刑事訴訟法第273 條之1 第1 項，裁定本件改依簡
    式審判程序，合先敘明。
貳、實體方面：
  一、認定事實部分：
      訊據被告乙○○對其於前開時、地竊盜之犯罪事實均已坦
      承不諱，核與其於警詢、偵查中所供大致相符，尚無明顯
      矛盾或不合常情之處；又前揭住處遭被告行竊上開財物，
      嗣經告訴人甲○○發現，而當場逮捕被告之事實，亦經該
      告訴人於警詢中陳明在卷；嗣經警方到場處理後，自被告
      處扣得上開財物及雨傘1 支，該等財物並已發還告訴人保
      管等情，則有警方所製作之扣押筆錄、扣押物品目錄表、
      贓物認領保管單各1 份、扣案物品暨現場照片8 幀在卷可
      稽及上開雨傘1 支扣案為佐。綜上所述，足徵被告之自白
      核與事實相符，其所為自白當堪採信，是以本件事證已臻
      明確，被告之犯行應堪認定。
  二、論罪科刑部分：
    (一)查被告侵入告訴人住處行竊之時間乃係在凌晨4 時30分許
      ，自屬於夜間侵入住宅行竊無訛，故核被告所為，係犯刑
      法第321 條第1 項第1 款之於夜間侵入住宅竊盜罪。公訴
      意旨固認被告於本件竊盜當時尚有毀越門扇之情形，因而
      認定被告尚有該當刑法第321 條第1 項第2 款毀越門扇竊
      盜之加重竊盜要件云云。惟毀越門扇乃指毀損及踰越門扇
      而言，此與啟門入室者不同；本件被告既係啟門入室，並
      無毀損門扇或踰越而進，自與毀越門扇竊盜之情形不侔。
      是公訴意旨此節所認，容有誤解。被告前有如犯罪事實欄
      所載之論罪科刑及執行完畢之紀錄，此有臺灣高等法院被
      告前案紀錄表1 份在卷可按，其受有期徒刑執行完畢，於
      5 年以內故意再犯本件最重本刑為有期徒刑以上之罪，為
      累犯，應依刑法第47條第1 項規定，加重其刑。
    (二)本院審酌被告正值青壯，不思依循正軌賺取財物，竟利用
      凌晨之深夜時分，侵入他人住屋行竊，並竊取上開財物，
      除使告訴人權益受損，致使社會治安益形敗壞外，亦將使
      告訴人心理上留下難以抹滅之負面陰影，是被告所為自應
      受有相當程度之刑事非難；惟另考量被告於犯後已能坦承
      犯行，且於竊得財物未久即遭查獲，其所造成之損害應有
      所減輕，兼衡其之犯罪動機、目的、智識程度非高及其家
      庭經濟狀況應屬非佳等一切情狀，酌情量處如主文所示之
      刑，以資懲儆。至被告持以行竊所用之前揭雨傘1 支，乃
      係其在前揭大樓內隨手拿取，顯非被告所有，自無從併予
      宣告沒收，附此敘明。
據上論斷，應依刑事訴訟法第273 條之1 第1 項、第299 條第1
項前段，刑法第321 條第1 項第1 款、第47條第1 項，判決如主
文。
本案經檢察官黃筵銘到庭執行職務。
中    華    民    國    97    年    10    月    17    日
                  刑事第八庭    法  官  陳信旗
以上正本證明與原本無異。
如不服本判決，應於送達後10日內向本院提出上訴狀。
                                書記官  陳昭綾
中    華    民    國    97    年    10    月    17    日
附錄本判決論罪科刑之法條：
刑法第320 條
    意圖為自己不法之所有或第三人不法之所有，而竊取他人之
    動產者，為竊盜罪，處5 年以下有期徒刑、拘役或5 百元以
    下罰金。
    意圖為自己或第三人不法之利益，而竊佔他人之不動產者，
    依前項之規定處斷。
    前二項之未遂犯罰之。
刑法第321 條
    犯竊盜罪而有左列情形之一者，處6 月以上、5 年以下有期
    徒刑：
    一、於夜間侵入住宅或有人居住之建築物、船艦或隱匿其內
        而犯之者。
    二、毀越門扇、牆垣或其他安全設備而犯之者。
    三、攜帶兇器而犯之者。
    四、結夥三人以上而犯之者。
    五、乘火災、水災或其他災害之際而犯之者。
    六、在車站或埠頭而犯之者。
    前項之未遂犯罰之。


司法院資訊處製作；財團法人民間司法改革基金會備份。
